臺灣高雄地方法院刑事判決　　　　　　　　　　　　九十一年度易字第一八一號
　　公　訴　人　臺灣高雄地方法院檢察署檢察官
　　被　　　告　甲○○
右列被告因毒品危害防制條例案件，經檢察官提起公訴（九十年度毒偵字第三五一四
號），本院判決如左：
    主  文
甲○○連續施用第二級毒品，處有期徒刑陸月，如易科罰金，以參佰元折算壹日。扣
案之第二級毒品安非他命壹包（驗後毛重零點零參公克）沒收銷燬之。
    事  實
一、甲○○前於民國八十七年間因施用毒品案件，經本院以八十七年度毒聲字第三三
    號裁定送觀察、勒戒後，認無繼續施用毒品之傾向，由臺灣高雄地方法院檢察署
    於八十七年七月十日以八十七年度偵字第一二二三二號為不起訴處分確定。嗣於
    八十九年間復因施用第二級毒品安非他命一次，由台灣高雄地方法院檢察署檢察
    官以八十九年度毒偵緝字第二八三號提起公訴，經本院以八十九年度易字第三八
    三六號判決判處有期徒刑四月，並於八十九年十一月二日確定在案。另經臺灣高
    雄地方法院以八十九年度毒聲字第六四六六號裁定令入戒治處所施以強制戒治，
    而強制戒治屆滿三月後，再經臺灣高雄地方法院以九十年度毒聲字第四五八一號
    裁定停止戒治，所餘戒治期間交付保護管束。詎甲○○猶不知悔改，復基於施用
    第二級毒品安非他命之概括犯意，在停止戒治保護管束期間內，自九十年七月二
    十九日晚上十一時許起至同年月三十一日晚上十一時許止，連續在高雄市前鎮區
    ○○○路九六九巷二弄二號七樓之一住處，以將安非他命置於鋁箔紙上以火燒烤
    之方式，施用第二級毒品甲基安非他命約二、三次，嗣於九十年八月一日上午十
    一時三十分許，在其前揭住處查獲，並扣得第二級毒品安非他命一包（驗後毛重
    零點零三公克）。
二、案經高雄市政府警察局前鎮分局移送臺灣高雄地方法院檢察署檢察官偵查起訴。
    理  由
一、右揭連續施用第二級毒品安非他命之事實，業據被告甲○○於本院審理時坦承不
    諱；而被告於九十年八月一日經警查獲當日所採集之尿液，經送高雄市立凱旋醫
    院檢驗之結果，呈現曾施用甲基安非他命陽性反應，有高雄市立凱旋醫院高市凱
    醫檢字第００一八九號煙毒尿液檢驗成績書乙份附卷可稽。再佐以當日經警查獲
    扣案之晶體一包，經送高雄醫學大學附設中和紀念醫院鑑定之結果，屬第二級毒
    品安非他命（驗後毛重零點零三公克）無誤，有該院九十一年七月二日第九一０
    六—一八一０號檢驗報告一份在卷可考。是依上開補強證據，已足資擔保被告上
    開任意性自白具有相當程度之真實性，而得使本院確信被告前述自白之犯罪事實
    確屬真實。又被告前因二次施用毒品案件，分別經本院以八十七年度毒聲字第三
    三號裁定送觀察、勒戒後，認無繼續施用毒品之傾向，由臺灣高雄地方法院檢察
    署於八十七年七月十日以八十七年度偵字第一二二三二號為不起訴處分確定；以
    及由台灣高雄地方法院檢察署檢察官以八十九年度毒偵緝字第二八三號提起公訴
    ，經台灣高雄地方法院以八十九年度易字第三八三六號判決判處有期徒刑四月，
    並於八十九年十一月二日確定在案等情，則有本院臺灣高雄地方法院檢察署八十
    七年度偵字第一二二三二號不起訴處分書、本院八十九年度易字第三八三六號判
    決、臺灣高雄地方法院檢察署刑案資料查註紀錄表各一份在卷足憑。被告犯罪事
    證明確，犯行實堪認定。
二、按犯毒品危害防制條例第十條之罪，經觀察勒戒後，無繼續施用毒品之傾向者，
    應由檢察官為不起訴處分。經不起訴處分後五年內再犯第十條之罪，經觀察勒戒
    後，認有繼續施用毒品之傾向或三犯以上者，即不適用前項之規定（即應由檢察
    官偵查起訴），毒品危害防制條例第二十條第三項定有明文。因被告前已有二次
    施用毒品之行為，分別經臺灣高雄地方法院檢察署檢察官以八十七年度偵字第一
    二二三二號為不起訴處分確定及經本院以八十九年度易字第三八三六號判決判處
    有期徒刑四月，並於八十九年十一月二日確定後，再犯毒品危害防制條例第十條
    第二項之罪，為三犯，依前揭規定，應依毒品危害防制條例第十條第二項之規定
    論罪科刑。其施用前之持有第二級毒品之行為，為其後施用第二級毒品之犯行所
    吸收，不另論罪。其多次施用第二級毒品行為，時間密接、而犯構成要件相同之
    罪，顯係基於概括犯意為之，應依連續犯規定論處，並依刑法第五十六條之規定
    ，加重其刑。公訴人雖僅就被告自九十年七月三十日起至同年月三十一日晚上十
    一時許止，連續施用第二級毒品安非他命多次之犯行提起公訴，然檢察官就犯罪
    事實一部起訴者，其效力及於全部，本件被告於九十年七月二十九日晚上十一時
    許施用第二級毒品之犯罪事實，與經檢察官起訴之部分有連續犯之裁判上一罪之
    關係，已如前述，本院自得一併加以審理，附此敘明。審酌被告前已經因施用毒
    品而經送觀察、勒戒及強制戒治，並經本院判處有期徒刑四月，惟仍不知痛改前
    非，猶重蹈覆轍施用毒品自殘其身，然念其犯罪後態度良好，坦承犯行，爰量處
    如主文所示之刑，併同時諭知易科罰金之折算標準，以為懲儆。當日查獲扣案之
    晶體一包，經送高雄醫學大學附設中和紀念醫院鑑定之結果，屬第二級毒品安非
    他命（驗後毛重零點零三公克）無訛，已如前述，屬毒品危害防制條例第二條所
    規定之第二級毒品，爰依同條例第十八條第一項前段之規定諭知沒收銷燬之（包
    裝袋與之不能析離，亦應併宣告沒收銷燬之）。
據上論斷，應依刑事訴訟法第二百九十九條第一項前段，毒品危害防制條例第十條第
二項、第十八條第一項前段，刑法第十一條、第五十六條、第四十一條第一項前段，
罰金罰鍰提高標準條例第二條，判決如主文。
本案經檢察官郭武義到庭執行職務。
中    華    民    國      九十一      年      八月      三十      日
                                  臺灣高雄地方法院刑事第六庭
                                      審判長 法  官     趙家光
                                             法  官     邱明弘
                                             法  官     邱泰錄
右正本證明與原本無異。
如不服本判決，應於判決送達後十日內，向本院提出上訴狀。
                                             書記官     林慧君
中    華    民    國      九十一      年      八      月      三十      日
附錄本件論罪條文：毒品危害防制條例第十條第二項。
施用第二級毒品者，處三年以下有期徒刑。
